【裁判字號】    97,易,430
【裁判日期】    970328
【裁判案由】    竊盜
【裁判全文】
臺灣士林地方法院刑事判決               97年度易字第430號
公  訴  人  臺灣士林地方法院檢察署檢察官
被      告  乙○○
                    （另案於臺灣臺北監獄執行中）
上列被告因竊盜案件，經檢察官提起公訴（97年度偵緝字第223
號），被告於準備程序中就被訴事實為有罪之陳述，本院裁定以
簡式審判程序審理，並判決如下：
    主  文
乙○○犯毀越安全設備、夜間侵入住宅竊盜罪，累犯，處有期徒
刑壹年陸月。扣案之安全帽壹頂、外套壹件均沒收。
    事  實
一、乙○○前因竊盜案件，經臺灣基隆地方法院判處有期徒刑1
    年8 月確定，甫於民國95年11月30日縮刑期滿執行完畢。仍
    不知悔改，意圖為自己不法之所有，於96年9 月14日凌晨1
    時許至5 時許之夜間某時，徒手扳開甲○○位於臺北市南港
    區○○○路○ 段322 巷5 號1 樓住處鐵窗之鋁製橫條（起訴
    書誤為持客觀上足供兇器使用之不明器械剪斷鐵窗）後，爬
    越該鐵窗進入屋內，竊取甲○○所有之行動電話1 具、錢包
    1 個（內有新臺幣2,000 元、國民身分證、健保卡、信用卡
    、提款卡等物）。經警勘查現場，扣得乙○○為上揭犯行穿
    戴遺留於上址之安全帽1 頂、外套1 件，並採集現場指紋送
    鑑定與乙○○檔存指紋相符，而悉上情。
二、案經臺北市政府警察局南港分局報告臺灣士林地方法院檢察
    署檢察官偵查起訴。
    理  由
一、本件被告乙○○所犯非死刑、無期徒刑或最輕本刑有期徒刑
    3 年以上之罪，亦非高等法院管轄第一審案件，於準備程序
    進行中，被告先就被訴事實為有罪之陳述，經告知被告簡式
    審判程序之旨，並聽取檢察官、被告之意見後，本院裁定進
    行簡式審判程序，是本件之證據調查，依刑事訴訟法第273
    條之2 規定，不受同法第159 條第1 項、第161 條之2 、第
    161 條之3 、第163 條之1 及第164 條至第170 條規定之限
    制，合先敘明。
二、上揭事實業據被告乙○○坦承不諱，核與被害人甲○○之指
    述相符，並有內政部警政署刑事警察局鑑驗書、乙○○指紋
    卡片、臺北市政府警察局南港分局刑案現場勘察報告、現場
    照片56幀附卷可稽（97年度偵字第748 號卷第10至13頁、第
    21至24頁、第26至52頁），復有扣案之被告為上揭犯行時所
    穿載之安全帽1 頂、外套1 件可憑，堪認被告自白與事實相
    符，應可採信。本案事證明確，被告犯行洵堪認定，應依法
    論科。
三、按刑法第321 條第1 項第2 款之「其他安全設備」，指門扇
    牆垣以外，依通常觀念足認防盜之一切設備而言，如門鎖、
    窗戶等（最高法院45年度臺上字第1443號、55年度臺上字第
    547 號判例參照）。準此，為防盜另外裝設之窗戶，自屬「
    其他安全設備」（司法院（73）廳刑一字第603 號函參照）
    。又按刑法第321 條第1 項第1 款所謂之「夜間」，為日出
    前、日沒後。核被告乙○○所為，係犯刑法第321 條第1 項
    第2 款、第1 款之毀越安全設備、夜間侵入住宅竊盜罪。又
    被告堅詞否認攜帶兇器行竊，供承係徒手扳開鐵窗之鋁製橫
    條後，爬越該鐵窗進入屋內（本院卷第30頁），並有現場照
    片2 幀可徵（同上偵查卷第45頁），復無其他證據證明被告
    攜帶兇器，公訴意旨認被告犯刑法第321 條第1 項第3 款之
    攜帶兇器竊盜罪，尚有未洽。被告有如事實欄所載前科及刑
    之執行情形，有臺灣高等法院被告前案紀錄表1 份在卷可稽
    ，其於受徒刑之執行完畢5 年以內，故意再犯有期徒刑以上
    之本罪，應依刑法第47條第1 項論以累犯，並加重其刑。爰
    審酌被告有竊盜前科，猶不知悔改，竟乘被害人熟睡之際侵
    入行竊，危害被害人居住安全及財產法益，破壞社會治安，
    實不宜寬貸，及其犯罪手段、竊得財物之價值、犯罪後坦承
    犯行之態度等一切情狀，量處如主文所示之刑。
四、扣案之安全帽1 頂、外套1 件為被告所有供犯罪所用之物，
    業據被告供陳在卷（本院卷第30頁），爰依刑法第38條第1
    項第2 款規定宣告沒收。
五、公訴意旨另以：被告前因多次犯竊盜罪經法院判刑確定，又
    為本件竊盜犯行，顯有犯罪習慣，應諭知於刑之執行前令入
    勞動場所強制工作云云。按保安處分中之強制工作，旨在對
    嚴重職業性犯罪及欠缺正確工作觀念或無正常工作因而犯罪
    者，強制其從事勞動，學習一技之長及正確之謀生觀念，使
    其日後重返社會，能適應社會生活。是竊盜犯贓物犯保安處
    分條例第3 條第1 項規定：「18歲以上之竊盜犯、贓物犯，
    有左列情形之一者，「得」於刑之執行前，令入勞動場所強
    制工作：一、有犯罪習慣者。二、以犯竊盜罪或贓物罪為常
    業者」，授權法院「得」依具體情狀決定是否令有竊盜、贓
    物犯罪習慣及以犯竊盜罪、贓物罪為常業之被告入勞動場所
    強制工作，而非「必」宣告之，即係本於保安處分應受比例
    原則之規範，使保安處分之宣告，與行為人所為行為之嚴重
    性、行為人所表現之危險性及對於行為人未來行為之期待性
    相當之意旨而制定，而由法院視行為人之危險性格，決定應
    否令入勞動處所強制工作，以達預防之目的（最高法院91年
    度臺上字第4625號判決參照）。經查，被告固於91、93、96
    年間因犯竊盜罪經判刑確定，有臺灣高等法院被告前案紀錄
    表1 份在卷可稽，惟其犯罪時間均有相當時日之間隔，尚難
    據此即認定被告有竊盜之犯罪習慣；且被告於96年4 月26日
    設立茂仁實業有限公司從事礦泉水買賣業務，經被告供明（
    本院卷第32頁），並有經濟部商業司公司登記資料1 紙在卷
    可參，可徵被告原有意從事正業，依比例原則，綜合其所表
    現之危險性及對其未來之期待性等情以觀，本院認宣告如主
    文所示之刑，與被告犯行之處罰已屬相當，並足收儆懲之效
    ，尚無另宣告強制工作以預防矯治其社會危險性之必要，爰
    不諭知於刑之執行前令入勞動場所強制工作，附此敘明。
據上論斷，應依刑事訴訟法第273 條之1 第1 項、第299 條第1
項前段，刑法第321 條第1 項第2 款、第1 款、第47條第1 項、
第38條第1 項第2 款，判決如主文。
本案經檢察官白忠志到庭執行職務。
中    華    民    國    97    年    3     月    28    日
                  刑事第三庭法  官  陳美彤
以上正本證明與原本無異。
如不服本判決，應於收受送達後10日內向本院提出上訴書狀，其
未敘述上訴理由者，應於上訴期間屆滿後20日內向本院補提理由
書狀（均須按他造當事人之人數附繕本）。
                            書記官  賴麗容
中    華    民    國    97    年    3     月    28    日
附錄本判決論罪法條全文
 中華民國刑法第321條第1項第1款、第2款
犯竊盜罪而有左列情形之一者，處 6 月以上、 5 年以下有期徒
刑：
一於夜間侵入住宅或有人居住之建築物、船艦或隱匿其內而犯之
  者。
二毀越門扇、牆垣或其他安全設備而犯之者。


司法院資訊處製作；財團法人民間司法改革基金會備份。
